【裁判字號】    98,易,702
【裁判日期】    980429
【裁判案由】    毒品危害防制條例
【裁判全文】
臺灣臺北地方法院刑事判決               98年度易字第702號
公  訴  人  臺灣臺北地方法院檢察署檢察官
被      告  甲○○
上列被告因違反毒品危害防制條例案件，經檢察官提起公訴（98
年度毒偵字第743號），被告就被訴事實為有罪之陳述，經告知
簡式審判程序之旨，並聽取當事人之意見後，本院裁定進行簡式
審判程序，茲判決如下：
    主  文
甲○○施用第二級毒品，處有期徒刑參月，如易科罰金，以新臺
幣壹仟元折算壹日；又施用第二級毒品，處有期徒刑參月，如易
科罰金，以新臺幣壹仟元折算壹日。應執行有期徒刑伍月，如易
科罰金，以新臺幣壹仟元折算壹日。
    犯罪事實
一、甲○○前因施用毒品案件，經臺灣板橋地方法院以96年度毒
    聲字第2784號裁定送觀察、勒戒後，認無繼續施用毒品之傾
    向，於民國97年3月7日執行完畢出所，並由該署檢察官以96
    年毒偵字第9183號為不起訴處分確定。詎其仍不知悔改，於
    觀察勒戒執行完畢釋放後5年後，基於施用第二級毒品甲基
    安非他命之犯意，於97年11月25日某時許，在臺北縣中和市
    靠近環亞百貨公司附近友人家中，以將甲基安非他命置放於
    吸食器內燒烤使之產生煙霧後吸食之方式，施用第二級毒品
    甲基安非他命1次；復另行起意，於98年1月13日某時許，在
    臺北市萬華區○○○道390巷3號4樓住處，以將甲基安非他
    命置放於吸食器內燒烤使之產生煙霧後吸食之方式，施用第
    二級毒品甲基安非他命1次。嗣因甲○○為毒品列管人口，
    經警通知而分別於97年11月27日、98年1月14日為警採尿送
    驗後，而查獲上情。
二、案經臺北市政府警察局萬華分局報請臺灣臺北地方法院檢察
    署檢察官偵查起訴。
    理  由
一、本件被告甲○○所犯之罪，非死刑、無期徒刑或最輕本刑有
    期徒刑3年以上之罪，亦非高等法院管轄第一審案件，且於
    審理程序進行中，被告先就被訴事實為有罪之陳述，經告知
    被告簡式審判程序之旨，並聽取檢察官、被告之意見後，本
    院裁定進行簡式審判程序，是本件之證據調查，依刑事訴訟
    法第273條之2規定，不受同法第159條第1項、第161條之2、
    第161條之3、第163條之1及第164條至第170條規定之限制，
    合先敘明。
二、上揭犯罪事實，業經被告甲○○坦承不諱，且其分別於97年
    11月27日、98年1月14日經警採集之尿液經送檢驗後，均呈
    安非他命及甲基安非他命類陽性反應，此有台灣尖端先進生
    技醫藥股份有限公司濫用藥物檢驗報告書2紙、臺北市政府
    警察局萬華分局應受尿液採驗人尿液檢體採集送驗紀錄表2
    紙附卷可按（見98年度毒偵字第319號卷第8至9頁、98年度
    毒偵字第743號卷第6頁、第8頁），足認被告上揭施用第二
    級毒品之自白與事實相符，堪予採信。查，本件被告經臺灣
    板橋地方法院裁定令入戒治處所施以觀察勒戒，於97年3月7
    日執行完畢，是被告於觀察勒戒執行完畢後5年內又再犯施
    用毒品案件，已如前述，自應逕行追訴處罰。從而本件事證
    已臻明確，應依法論科。
三、核被告甲○○所為，均係犯毒品危害防制條例第10條第2項
    之施用第二級毒品甲基安非他命罪。其於施用前持有第二級
    毒品甲基安非他命之低度行為，應為施用之高度行為所吸收
    ，不另論罪。又其所犯上開2次施用第二級毒品甲基安非他
    命之行為，犯意各別，應分論併罰之。另按人體施用甲基安
    非他命後，其主要代謝物中，未改變型態之甲基安非他命占
    施用劑量達43%，安非他命則約為5%；人體若施用安非他命
    後，主要代謝物中則有未改變型態之安非他命，但無甲基安
    非他命（法務部調查局93年5月4日調科壹字第09362413980
    號函足資參照）。則人體若施用安非他命，其尿液代謝物不
    可能出現甲基安非他命，惟人體若施用甲基安非他命，尿液
    代謝物除主要有甲基安非他命外，亦可能有少量之安非他命
    。本件被告為警採集其尿液經送驗後雖檢出安非他命，而主
    要係檢出甲基安非他命之反應，此有上開藥物濫用檢驗報告
    2紙可證，則被告自不可能係施用安非他命，當係施用甲基
    安非他命無疑，附此敘明。爰審酌被告歷經觀察勒戒之矯治
    處遇，仍無法戒除毒癮，顯見其毒癮不輕；惟被告之犯罪行
    為主要係戕害自身，並未直接積極損害他人之利益，以及犯
    罪後坦承施用第二級毒品犯行，態度尚可等一切情狀，分別
    量處如主文所示之刑及諭知易科罰金之折算標準，並定其應
    執行刑及諭知易科罰金之折算標準。
據上論斷，應依刑事訴訟法第284條之1、第273條之1第1項、第
299條第1項前段，毒品危害防制條例第10條第2項，刑法第11條
前段、第41條第1項前段、第2項、第51條第5款，判決如主文。
本案經檢察官杜慧玲到庭執行職務。
中    華    民    國    98    年     4    月    29    日
                  刑事第十庭    法  官    呂煜仁
上正本證明與原本無異。
如不服本判決應於收受送達後10日內向本院提出上訴書狀，並應
敘述具體理由；其未敘述上訴理由者，應於上訴期間屆滿後20日
內向本院補提理由書（均須按他造當事人之人數附繕本）「切勿
逕送上級法院」。
                                書記官    曹尚卿
中    華    民    國    98    年    4     月    29    日
附錄本案論罪科刑法條全文：
毒品危害防制條例第10條：
施用第一級毒品者，處六月以上五年以下有期徒刑。
施用第二級毒品者，處三年以下有期徒刑。


司法院資訊處製作；財團法人民間司法改革基金會備份。
